# 请教陈老师--关于境外母公司外币报表折算的问题

提问人：cpactaciaacca 时间：2018-07-05 10:08:26
陈老师，（ 1 ）母公司注册在BVI，以美元作为记账本位币；同时在上海设立子公司，以RMB作为记账本位币。现在需要编制已RMB为货币单位的合并报表。母公司的外币折算有没有什么特别的规定，是不是视同境外子公司外币报表折算就可以了？ （ 2 ）初次进行外币报表折算，期初形成的未分配利润，怎么折算，可以用期末的汇率吗？

回答人：chenyiwei
1 、不论被折算的报表的会计主体是谁，都按相同原则进行折算。 2 、理论上应追溯到最早期间，如果确实不切实可行的，对最早报告期期初的各股东权益项目可按最早报告期期初的汇率折算，即外币报表折算差额从报告期内开始累积，仅反映报告期内的变动情况。